【裁判字號】    90,訴,580
【裁判日期】    901023
【裁判案由】    毒品危害防制條例
【裁判全文】
臺灣板橋地方法院刑事判決                            九十年度訴字第五八０號
    公  訴  人  臺灣板橋地方法院檢察署檢察官
    被      告  甲○○
右列被告因毒品危害防制條例案件，經檢察官提起公訴（九十年度偵緝字第三號），
本院判決如左：
    主  文
甲○○連續轉讓第二級毒品，處有期徒刑拾月；所得財物現金新臺幣捌仟元沒收之，
如全部或一部不能沒收時，追徵其價額。
    事  實
一、甲○○基於轉讓第二級毒品安非他命之概括犯意，自民國（下同）八十七年十一
    月間起至八十八年三月間某日止，在其位於臺北縣土城市○○街四一巷二弄二六
    號五樓住處內及友人乙○○位於同縣板橋市○○路○段一一七巷三一號住處內等
    地，連續多次將其先前向一真實姓名年籍不詳綽號「阿弟」之男子所購得之第二
    級毒品安非他命，以新臺幣（下同）五百元至三千元之原購買價格，轉讓予友人
    乙○○施用（乙○○所涉施用第二級毒品安非他命犯行，另案由臺灣板橋地方法
    院檢察署檢察官偵辦），前後總計約十餘次。嗣於八十八年五月十五日下午時許
    ，乙○○因違反毒品危害防制條例案件，為警在其上開住處內查獲後，始經警循
    線查悉上情。
二、案經臺北縣警察局中和分局報請臺灣板橋地方法院檢察署檢察官偵查起訴。
    理  由
一、訊據被告甲○○矢口否認有轉讓第二級毒品安非他命犯行，辯稱：伊僅於八十七
    年十一、二月間，曾幫友人乙○○調取安非他命，並無轉讓安非他命予乙○○之
    情事云云。惟查：右揭事實，迭據證人乙○○於警訊、偵查及本院調查時證述綦
    詳，核其先後證述之細節均屬相符，參諸被告迭於警訊、偵查及本院調查、審理
    時供稱其曾幫乙○○購買安非他命等語，堪認證人乙○○證述之情節確與事實相
    符，再依被告先後供述內容觀之，其於警訊原供稱：「‧‧‧（你稱沒有販售安
    毒，但警方查獲乙○○吸食安非他命時，劉稱所吸食安非他命是向你購買的，共
    向你購買拾幾次，每次五佰元至仟元不等，約０‧五至三公克的安毒，你如何
    解釋？）我沒有販賣，是乙○○要安非他命吸食時向我說，我再向我朋友調安毒
    後，由我轉手交給我朋友購買的錢及安非他命給乙○○‧‧‧」云云（參見臺灣
    板橋地方法院檢察署八十八年度偵字第一六九四三號偵查卷第五頁背面），嗣於
    偵查中經通緝到案後，始則稱：「‧‧‧是他求我幫他買，他拿一千元買了三、
    四次，也有五百元，我幫他去買，買來之後再給他‧‧‧」云云（參見同署九十
    年度偵緝字第三號偵查卷第二二頁背面），繼而稱：「（為何乙○○說八十七年
    十一月始到八十八年三、四月有向你買安？）沒有，那段時間他一直求我幫他調
    安非他命，我後來有幫他連絡我朋友，他錢交給我‧‧‧（你幫乙○○買幾次安
    ？）約有二、三次‧‧‧」云云（參見同上偵查卷第二二頁背面、第二三頁），
    迨本院調查時，復稱：「‧‧‧我只有在八十七年十一、二月間，有幫乙○○調
    安非他命一、二次，價格是一千元或五百元‧‧‧」云云（參見本院九十年六月
    二十六日訊問筆錄第二頁），綜上，被告原先於警訊時，就乙○○指述其轉交安
    非他命之次數、金額、數量等重要關鍵事項，並未有異見，詎於偵查中以迄本院
    調查時，就其轉交安非他命予乙○○之次數，竟供稱僅有「三、四次」，嗣更改
    稱僅有「一、二次」，而就其轉交之金額，亦限縮供稱為僅有「五百元」或「一
    千元」，足見被告先後供述內容顯有反覆閃爍之情形，殊難認其前開辯解堪予採
    信，況被告與證人乙○○二人係相交多年之好友，彼此間並無任何過節，復分據
    被告及證人乙○○一致陳明在卷，證人乙○○與被告既無何等閒隙或怨對，衡情
    自難認其有何恣意誣陷被告之動機與必要，此益徵被告前開辯解，純屬事後圖卸
    推託之詞，要無足採。綜上所述，本件事證已臻明確，被告犯行洵堪認定。
二、查安非他命屬第二級毒品，毒品危害防制條例第二條第一項第二款定有明文，核
    被告所為，係犯毒品危害防制條例第八條第二項之轉讓第二級毒品罪；其先後多
    次轉讓安非他命犯行，時間緊接，犯罪構成要件相同，所犯罪名又屬同一，顯係
    基於概括犯意反覆而為，為連續犯，應依刑法第五十六條規定論以一罪並加重其
    刑；其至持有安非他命之低度行為，應為轉讓之高度行為所吸收，不另論罪。爰
    審酌被告明知第二級毒品安非他命有害人體健康，竟仍轉讓予他人施用，非但戕
    害他人身心健康，亦危害社會治安，並參酌其素行狀況（無前科─僅曾於八十五
    年間，因盜匪案件經本院判處有期徒刑二年四月，緩刑四年確定，嗣緩刑期滿未
    經撤銷，其刑之宣告失其效力，有臺灣高等法院檢察署刑案紀錄簡覆表一份附卷
    可稽）、犯罪動機、目的、手段及犯罪後態度等一切情狀，量處如主文所示之刑
    ，以示懲儆。
三、如事實欄所載被告先後多次轉讓第二級毒品安非他命予證人乙○○時所收取之現
    金，雖因證人乙○○未能精確記憶其轉讓金額及次數，而無法具體計算被告當時
    收取之現金數額，惟依證人乙○○證述情節中，關於計算該等現金數額之基礎部
    分觀之（每次五百元至三千元，前後總計約十餘次），被告先後所收取之現金數
    額，至少為八千元（〈五百元×十次〉+〈三千元×一次〉＝ 八千元），本院因
    認被告犯本案轉讓第二級毒品罪所得之財物為現金八千元，爰依毒品危害防制條
    例第十九條第一項之規定，宣告沒收之，如全部或一部不能沒收時，追徵其價額
    。另扣案之分裝袋三十三只，被告堅稱該等分裝袋係「阿弟」所寄放，並非其所
    有之物等語，本院復查亦無其他積極事證足資證明該等物品與被告所犯上開轉讓
    第二級毒品罪具有何等關連性，爰不予宣告沒收。
據上論斷，應依刑事訴訟法第二百九十九條第一項前段，毒品危害防制條例第八條第
二項、第十九條第一項，刑法第十一條前段、第五十六條，判決如主文。
本案經檢察官余若凡到庭執行職務
中      華      民      國       九十       年     十     月    二十三  日
                                        臺灣板橋地方法院刑事第二庭
                                            法  官  王  屏  夏
右正本證明與原本無異。
如不服本判決，應於判決送達後十日內，向本院提出上訴狀。
                                            書記官  楊  璧  華
中      華      民      國       九十       年     十     月    二十四  日
附錄本案論罪科刑法條全文：
毒品危害防制條例第八條：
轉讓第一級毒品者，處一年以上七年以下有期徒刑，得併科新臺幣一百萬元以下罰金
。
轉讓第二級毒品者，處六月以上五年以下有期徒刑，得併科新臺幣七十萬元以下罰金
。
轉讓第三級毒品者，處三年以下有期徒刑，得併科新臺幣三十萬元以下罰金。
前三項之未遂犯罪之。


司法院資訊處製作；財團法人民間司法改革基金會備份。
